tr: Ev ve Bahçe > Mutfak ve Yemek > İçki Takımları > Bira Sebilleri ve Muslukları: Bira Kuleleri; Bira Kule Sistemleri; Fıçı Bağlantı Elemanları; Fıçı Soğutucuları
de: Heim & Garten > Küche & Esszimmer > Bar-Utensilien > Bierzapfhähne: Bierzapfhahn-Griffe; Bierzapfsäule; Fasskupplungen; Bierkühler
nb: Hjem og hage > Kjøkken og spiserom > Barutstyr > Øldispensere og tappekraner: Ølkranhåndtak; Øltårn; Tønnekoblinger; Kjøleskap med tappetårn
th: บ้านและสวน > ห้องครัวและการรับประทานอาหาร > อุปกรณ์ที่ใช้กับบาร์ > หัวจ่ายเบียร์สด: ด้ามจับก๊อกเบียร์; ทาวเวอร์ก็อกเบียร์; หัวต่อสำหรับถังเบียร์; ตู้กดเบียร์สด
en: Home & Garden > Kitchen & Dining > Barware > Beer Dispensers & Taps: Beer Tap Handles; Beer Tap Towers; Keg Couplers; Kegerators
sl-SI: Dom in vrt > Kuhinja in jedilnica > Barska oprema > Aparati za točenje piva in pipe za pivo: Ročaji za pipe za točenje piva; Stolpi za točenje piva; Spojke za sodčke; Kegeratorji
sk-SK: Dom a záhrada > Kuchyňa a jedáleň > Pomôcky na prípravu miešaných nápojov > Výčapné stojany na pivo: Rukoväte na pivné pípy; Veže na pivné pípy; Spojky sudov; Kegerátory
pt-PT: Casa e jardim > Cozinha e refeições > Artigos para bar > Dispensadores e torneiras de cerveja: Puxadores para torneiras de cerveja; Torres para torneiras de cerveja; Acopladores para barris; Refrigeradores para barris de cerveja
el: Σπίτι & κήπος > Κουζίνα & τραπεζαρία > Είδη μπαρ > Διανεμητές & βρύσες μπύρας: Λαβές βρύσης μπύρας; Πύργοι βρύσης μπύρας; Συνδέσμοι βαρελιών μπύρας; Ψυγεία βαρελιών μπύρας
cs: Dům a zahrada > Kuchyně a jídelny > Barové nádobí > Výčepní zařízení: Pákové rukojeti k pivním kohoutům; Stojany na pivní kohouty; Spojky k sudům piva; Chladničky na sudové pivo
it: Casa e giardino > Cucina e pranzo > Materiale da bar > Spine e dispenser per birra: Maniglia per rubinetto della birra; Torri di spillatura della birra; Giunti per fusti; Frigoriferi per fusti
bg-BG: Дом и градина > Кухня и трапезария > Оборудване за барове > Диспенсъри и кранове за бира: Дръжки за машини за наливна бира; Кранчета за машини за наливна бира; Дозиращи глави; Кегератори
ru: Дом и сад > Кухня и сервировка стола > Барная посуда > Пивные башни и краны: Ручки для крана на пивную бочку; Стойки для розлива пива; Соединители для кегов; Кегераторы
zh-CN: 家居与园艺 > 厨房/餐厅 > 酒吧酒具 > 啤酒桶龙头: 啤酒龙头手柄; 啤酒塔; 桶装啤酒接头; 生啤机
lt-LT: Namai ir sodas > Virtuvė ir valgomasis > Baro reikmenys > Alaus dozatoriai ir čiaupai: Alaus čiaupų rankenos; Alaus pilstymo kolonos; Statinės jungtys; Kegeratoriai
pl: Dom i ogród > Kuchnia i jadalnia > Naczynia barowe > Nalewaki do piwa: Uchwyty do kranów do piwa; Krany do piwa; Złączki do kegów; Kegeratory
vi: Nhà và vườn > Phòng bếp và phòng ăn > Đồ uống rượu > Tháp & vòi rót bia: Tay gạt vòi bia; Tháp bia; Đầu nối thùng bia; Tủ lạnh bia tươi
zh-TW: 居家和庭園 > 廚房與餐廳 > 吧檯用具 > 啤酒裝填器和分接頭: 啤酒龍頭把手; 啤酒塔; 啤酒桶連接器; 生啤酒機
ro-RO: Casă și grădină > Bucătărie și sufragerie > Articole de bar > Dozatoare și robinete pentru bere: Mânere pentru robinete de bere; Coloane de bere cu robinete; Cuple pentru butoaie de bere; Frigidere pentru butoaie de bere
hu: Otthon és kert > Konyha és étkező > Bárfelszerelés > Söradagolók és -csapok: Sörcsap fogantyúk; Sörcsap tornyok; Hordócsatlakozók; Sörhűtők
pt-BR: Casa e jardim > Produtos de cozinha e aparelhos de jantar > Utensílios para bares > Torneiras de chope: Manetes para chope; Torres de chope; Acopladores para barril; Kegerators
da: Hjem og have > Køkken og spisestue > Barudstyr > Ølhaner: Håndtag til ølhaner; Tårne til ølhaner; Fustagekoblinger; Kegeratorer
sv: Hem och trädgård > Kök och matsal > Bartillbehör > Ölkranar: Ölkranshandtag; Ölkranstorn; Fatkopplingar; Kegeratorer
ko: 가정/원예 용품 > 주방/식탁 > 바 용품 > 맥주 디스펜서/탭: 맥주 탭 손잡이; 맥주 탭 타워; 케그 커플러; 케그 냉장고
fi: Koti ja puutarha > Keittiö ja ruokailu > Baaritarvikkeet > Olutautomaatit ja -hanat: Oluthanojen kahvat; Oluthanatornit; Tynnyriliittimet; Oluttynnyrijääkaapit
nl: Huis en tuin > Keuken en eetkamer > Baraccessoires > Bierdispensers en -tappen: Handvat biertap; Torens biertap; Vatkoppelingen; Tapkoelkasten
es: Casa y jardín > Cocina y comedor > Utensilios para bares > Grifos y dispensadores de cerveza: Tiradores de cerveza; Torres de cerveza; Conectores de barril; Refrigeradores para barriles de cerveza
ja: ホーム・ガーデン > キッチン・ダイニング > バー用品 > ビアサーバー: ビールタップハンドル; ビールタップタワー; ケグカプラー; ケグレーター
hr-HR: Dom i vrt > Kuhinja i blagovaonica > Oprema za bar > Točionici i slavine za pivo: Ručke za točenje piva; Tornjevi za točenje piva; Spojnice za bačve; Kegeratori
fr: Maison et jardin > Arts de la table et arts culinaires > Accessoires de bar > Tireuses à bière: Poignées de tireuse à bière; Tours à bière; Raccords pour fûts; Tireuses à bière